# 政府无偿划拨的房屋建筑物用于出租属于投资性房地产吗

提问人：13381171726 时间：2022-11-25 00:14:18
请教陈版主
1 、国有企业接受政府无偿划拨或系统内部其他关联企业无偿划拨的房屋建筑物用于出租属于投资性房地产吗？
2 、如不属于投资性房地产，是否适用租赁准则的使用权资产，如属于使用权资产其初始确认金额如何计量？（一类国企属于有上缴利润要求，一类国企无上缴利润要求）。
3 、该类国有企业收入都是出租房屋收入（经营租赁），列入主营业务收入合适还是其他业务收入合适，准则规定租赁收入不属于收入准则规范范畴如何理解？
谢谢陈版主

回答人：chenyiwei
1 、根据《企业会计准则第 3 号——长期股权投资》第二条：“投资性房地产，是指为赚取租金或资本增值，或两者兼有而持有的房地产。投资性房地产应当能够单独计量和出售。”因此，不论该房产的最初来源如何，作为“已出租的建筑物”确认为投资性房地产的前提是：（ 1 ）预计长期以经营租赁方式出租；（ 2 ）本企业拥有产权；（ 3 ）可以单独计量，并且日后可以出售。
2 、使用权资产确认的前提是存在租赁关系，不涉及租赁的，则不确认为使用权资产。如同时不满足投资性房地产确认条件的，则确认为固定资产。
3 、根据出租房屋是否为该企业的主业确定。